【裁判字號】    92,交上易,624
【裁判日期】    921217
【裁判案由】    公共危險等
【裁判全文】
臺灣高等法院臺中分院刑事判決          民國九十二年度交上易字第六二四號
    上  訴  人  臺灣臺中地方法院檢察署檢察官
    被      告  甲○○
右上訴人因被告公共危險等案件，不服臺灣臺中地方法院中華民國九十二年一月三十
日第一審判決（民國九十一年度交易字第六五二號，起訴案號：臺灣臺中地方法院檢
察署民國九十一年度偵字第一八四八五、二一六八五號），提起上訴，本院判決如左
：
    主      文
原判決關於甲○○過失傷害部分及所定執行刑撤銷。
甲○○因過失傷害人，處有期徒刑陸月，如易科罰金，以參佰元折算壹日。
其他上訴駁回。
上訴駁回部分及撤銷改判部分所處徒刑，應執行有期徒刑捌月，如易科罰金，以參佰
元折算壹日。
    事      實
一、甲○○於民國九十一年九月二十二日甫在台中市○區○○○街二五七巷六號二之
    一樓飲完啤酒，其吐氣之酒精濃度已超過零點五五毫克，明知已無法安全駕駛動
    力交通機具之能力，卻不顧公眾之安危，且無駕駛執照，仍駕駛車號９Ｕ－８９
    ３６號自用小客車，並載同湛忠曜、黃偉倫、王依秀等四人，沿台中市○○○街
    行駛至台中市○區○○○街九十五巷巷口時，原應注意車前狀況，並隨時採取必
    要之安全措施，依當時行車狀況，路面無障礙，並無不能注意之情形，又因酒醉
    駕車，竟疏未注意車前狀態並保持必要之避煞措施；適丙○○（所犯公共危險罪
    已判決確定）亦飲用酒類後，血液中酒精濃度高達一九二MG/DL 換算吐氣酒精濃
    度達零點九一ＭＧ／Ｌ，亦已不能安全駕駛動力交通工具，仍於是時，駕駛ＹＪ
    Ｋ－４８１號機車，由台中市○區○○○街九十五巷巷口騎出，致於前揭巷口為
    甲○○所駕駛之９Ｕ－８９３６號自用小客車撞擊，而受有頸椎四、五節環頸滑
    落，左股骨、頸骨骨折合併神經損傷、雙眼視神經損傷及左肩、左前臂撕裂傷合
    併挫傷、全身多處擦傷等傷害。湛忠曜（所犯頂替罪已判決確定）未飲用酒類為
    意圖使甲○○隱避而頂替，竟向到場處理之警員謊稱係渠駕駛該車肇事，並將不
    實之事實，告知承辦民權派出所員警登錄製作於筆錄之上，嗣經分局刑事組處理
    員警查覺頂替後，立即對甲○○測試吐氣酒精濃度，仍達零點五五毫克，超過標
    準值零點二五毫克。
二、案經台中市警察局第一分局報請臺灣臺中地方法院檢察署檢察官偵查起訴。
    理      由
一、右揭事實，業據被告甲○○於偵查及原審中坦承不諱，核與證人湛忠曜及告訴人
    丙○○之陳述相符，並有當時乘坐被告所駕小客車之黃偉倫、王依秀之證述可佐
    ；此外尚有中山醫學院急診生化檢驗單、診斷證明書、照片、交通事故調查報告
    表、酒測紀錄、執勤員警報告書及台中市警察局舉發違反道路交通管理事件通知
    單可稽。
二、查駕駛人於呼氣中酒精濃度達每公升零點五五毫克以上者，肇事率為一般正常人
    之十倍，應已達不能安全駕駛之程度，被告酒測呼氣酒精濃度已達每公升零點五
    五毫克，足認其駕車時已屬不能安全駕駛動力交通工具之狀態，被告酒醉駕車，
    又疏未注意車前狀況，致發生本件車禍，其有過失甚明，其過失行為與被害人詹
    欣達之受傷間有相當因果關係，被告犯行，堪以認定。
三、被告服用酒類，不能安全駕駛動力交通工具而駕駛，核犯刑法第一百八十五條之
    三之公共危險罪；又因過失傷害人，核犯刑法第二百八十四條第一項前段之過失
    傷害罪；被告酒醉又無駕駛執照而駕車，致人受傷，應依違反道路交通管理處罰
    條例第八十六條第一項加重其過失傷害罪之刑。所犯上開二罪，犯意各別，罪名
    互異，應分論併罰。
四、關於公共危險罪部分，原審適用上開所犯法條，並援引刑法第四十一條第一項前
    段，罰金罰鍰提高標準條例第一條前段、第二條，審酌被告犯罪之一切情狀，量
    處有期徒刑三月，並諭知如易科罰金以三百元折算一日，認事用法，俱無不合，
    量刑亦無不當，應予維持；檢察官循告訴人之請求上訴，指摘量刑過輕，並無理
    由，此部分之上訴，應予駁回。
五、關於過失傷害部分，檢察官循告訴人之請求上訴，略謂告訴人因本件車禍受傷，
    已至毀敗一肢以上機能及雙眼全盲之程度，應屬重傷云云，惟本院以告訴人廖欣
    逢之四肢傷情詢之其就診之行政院衛生署台中醫院，據覆：「該病患四肢無力恢
    復至三至四分，行走能力受限」，有該院九十二年十月一日中醫歷字第○九二○
    ○○七○五五號函可考；又以告訴人視力是否毀敗乙節詢之其就診之中山醫學大
    學附設醫院中港分院，據覆：「依據病患主訴九十一年九月間出車禍，但病患初
    診求診為九十二年四月十八日，當時為雙眼黃斑出血原因不明、視力右眼零點零
    伍、左眼零點零，並無直接證據證明其黃斑部出血本車禍相關」，亦有該院九
    十二年十一月一日中山醫港九二川諴字第九二二三四號函可稽；以是尚難逕認告
    訴人確有因本件車禍導致一肢以上機能或一目以上機能毀敗之重傷情形；原判決
    以過失傷害罪論科，固非無見，惟查告訴人之傷勢畢竟不輕，被告又酒醉無駕照
    ，原審就過失傷害部分量以有期徒刑四月，稍嫌輕縱；原判決此部分既有此可議
    ，而經上訴，仍屬不能維持，應予撤銷改判。爰審酌被告之過失程度、被害人之
    傷勢、被害人亦有飲酒過量之情形及被告尚未賠償等一切情狀，量處有期徒刑六
    月，並諭知易科罰金之折算標準。
六、原判決所定執行刑，因部分罪刑之撤銷改判而失所依附，併予撤銷。茲就上訴駁
    回部分及撤銷改判部分所處徒刑定其應執行刑為有期徒刑八月，並諭知易科罰金
    之折算標準。
七、被告經合法傳喚無正當理由不到庭，爰不待其陳述，逕行判決。
據上論斷，應依刑事訴訟法第三百七十一條、第三百六十八條、第三百六十九條第一
項前段、第三百六十四條、第二百九十九條第一項前段，刑法第二百八十四條第一項
前段、第四十一條第一項前段、第五十一條第五款，罰金罰鍰提高標準條例第一條前
段、第二條，判決如主文。
本案經檢察官乙○○到庭執行職務。
中      華      民      國      九十二     年    十二     月    十七    日
                                  臺灣高等法院臺中分院刑事第五庭
                                        審判長法  官  袁  從  楨
                                              法  官  胡  森  田
                                              法  官  姚  勳  昌
右正本證明與原本無異。
不得上訴。
                                              書記官  陳  美  利
中      華      民      國      九十二     年    十二     月    十八    日
                                                                        Ｉ


司法院資訊處製作；財團法人民間司法改革基金會備份。
